# 陈老师，请教关于高新认定收入的确认问题，急！！！

提问人：zhuminchao888 时间：2012-07-18 15:13:25
陈老师，想咨询下你，就是关于高新认定企业收入确认的问题。 1 、我们在实务中发现被审计单位目前已经取得自行研发产品工艺（主打工艺）的核心专利，同时在销售的产品中，还包含其母公司的高新产品，企业解释为母公司允许其生产这一高新产品。
那么这部分没有研发费用的产品收入能否确认为高新收入？ 我也查找了相关资料，但未明确是否可以计入收入。 2 、在审计中，我们发现被审计单位的核心自主产权研发持续三年，但同时三年都有该工艺形成的产品销售，企业解释为工艺流程内部含有较多区别，产品为同一种，但工艺各有其特点，此 3 年研发费用该如何确认，是否需要剔除？ 3 、企业在第一年时有核心产权的研发费用产生，但在年底也有销售发生，但研发费用占销售比例很小，企业解释为前期因依托母公司的研发条件，故部分研发费用已列入母公司费用，子公司账面未予列入。第一年的研发费能否确认？

回答人：chenyiwei
对此类问题接触不多，并且此类问题政策性很强，因此对现行规定不清楚的地方，建议咨询科委、财政、税务部门等主管认定工作部门的意见。 个人意见是；第一个问题中，由于所销售的产品虽然是高新技术产品，但公司并无研发投入，不属于公司的自主知识产权，因此这部分产品的销售收入应当从高新技术相关产品销售（服务）收入中剔除。 请有这方面实务经验的网友协助，谢谢！